【裁判字號】    89,易,3838
【裁判日期】    891124
【裁判案由】    毒品危害防制條例
【裁判全文】
台灣台中地方法院刑事判決                        八十九年度易字第三八三八號
    公  訴  人  臺灣臺中地方法院檢察署檢察官
    被      告  甲○○
右列被告因毒品危害防制條例案件，經檢察官提起公訴（八十九年度毒偵字第六四八
五號），本院判決如左：
    主    文
甲○○施用第二級毒品，累犯，處有期徒刑拾月。
    事    實
一、甲○○前曾於民國（下同）八十二年三月十八日因麻醉藥品管理條例案件，經臺
    灣高等法院台中分院判處有期徒刑六月，如易科罰金，以三十元折算一日，於八
    十二年三月十八日判決確定，於八十二年五月十一日准予易科罰金執行完畢；復
    於八十二年八月十七日因麻醉藥品管理條例案件，經本院判處有期徒刑八月，於
    八十二年十一月十一日經臺灣高等法院台中分院判決上訴駁回而告確定，於八十
    三年六月一日送監執行，於八十三年九月十四日執行完畢；復於八十四年五月十
    七日因妨害自由案件，經臺灣高等法院台中分院判處有期徒刑一年，於八十五年
    一月十一日經最高法院判決上訴駁回而告確定，於八十五年八月二十一日送監執
    行，於八十六年六月三日縮短刑期假釋出獄，期間至八十六年七月二十三日屆滿
    ，假釋未經撤銷，其未執行之刑以已執行論；復於八十七年十二月二十九日因贓
    物案件，經台灣彰化地方法院判處有期徒刑五月，如易科罰金，以三百元折算一
    日，於八十八年三月十六日判決確定，於八十八年五月一日送監執行，復於八十
    八年二月二十六日因竊盜案件，經本院判處有期徒刑六月，於八十八年五月十二
    日判決確定，於八十八年七月十五日接續執行，嗣經定其應執行刑為有期徒刑十
    月，於八十九年三月十四日執行完畢。
二、詎仍不知悔改，復曾因施用毒品案件，經台灣台中地方法院檢察署檢察官聲請本
    院以八十八年度毒聲字第二四七二號裁定停止戒治，所餘戒治期間付保護管束，
    嗣戒治期滿，由台灣台中地方法院檢察署檢察官以八十八年度戒毒偵字第一一一
    號為不起訴處分確定。猶不知悔改，另基於概括犯意，先後於八十九年三月底某
    日及同年四月八日前三日某時，連續在台中縣大雅鄉○○路二十號前，施用第二
    級毒品安非他命各一次，於八十九年四月八日下午六時許，在台中縣大雅鄉○○
    路二十號處為警查獲，嗣經台灣台中地方法院檢察署檢察官聲請簡易處刑，並由
    本院豐原簡易庭以八十九年度豐簡字第三一一號判處有期徒刑六月，如易科罰金
    ，以三百元折算一日，於八十九年七月二十四日判決確定。仍不知悔改，於八十
    九年八月二十八日上午十時許，在彰化縣彰化市○○路○段九十六號僑都飯店一
    ０二室，以將第二級毒品安非他命置於吸食過濾器上，用火燒烤至冒白煙後，吸
    食其產生之氣體方式，施用第二級毒品安非他命一次。嗣於八十九年八月二十八
    日上午十一時二十分許，在上址與案外人羅俊瑛、趙韋程、許銘文等人共同為警
    查獲，並扣得非其所有之安非他命一包（毛重０．二公克）、吸食過濾器一組，
    嗣經警採其尿液送請彰化縣衛生局檢驗結果，檢出甲基安非他命反應，始查知上
    情。
三、案經彰化縣警察局彰化分局移送臺灣彰化地方法院檢察署檢察官呈請台灣高等法
    院台中分院檢察署移轉台灣台中地方法院檢察署檢察官偵查起訴。
    理    由
一、右揭事實，業據被告甲○○於警訊及本院審理時，坦承不諱，核與證人即同案被
    查獲之許銘文於警訊時證述情節相符，並有在現場查獲非被告所有之安非他命一
    包（毛重０．二公克）、吸食過濾器一組扣案足資佐證。而被告於八十九年八月
    二十八日上午十一時二十分許，為警查獲，經警採尿液送請彰化市衛生局檢驗結
    果，檢出有甲基安非他命陽性反應，亦有該局八十九年九月四日煙檢字第八九三
    二０五號煙毒尿液檢驗成績書一紙在卷可稽。又被告前因施用毒品案件，經台灣
    台中地方法院檢察署檢察官聲請本院以八十八年度毒聲字第二四七二號裁定停止
    戒治，所餘戒治期間付保護管束，嗣戒治期滿，由台灣台中地方法院檢察署檢察
    官以八十八年度戒毒偵字第一一一號為不起訴處分，有本院八十八年度毒聲字第
    二四七二號刑事裁定及台灣台中地方法院檢察署刑案資料查註紀錄表在卷可查。
    事證明確，被告右揭犯行，洵堪認定。
二、核被告所為，係犯有毒品危害防制條例第十條第二項之施用第二級毒品罪。被告
    持有第二級毒品安非他命，嗣進而施用之，其持有之低度行為應為施用之高度行
    為所吸收，不另論罪。查被告前曾於八十四年五月十七日因妨害自由案件，經臺
    灣高等法院台中分院判處有期徒刑一年，於八十五年一月十一日經最高法院判決
    上訴駁回而告確定，於八十五年八月二十一日送監執行，於八十六年六月三日縮
    短刑期假釋出獄，期間至八十六年七月二十三日屆滿，假釋未經撤銷，其未執行
    之刑以已執行論；復於八十七年十二月二十九日因贓物案件，經台灣彰化地方法
    院判處有期徒刑五月，如易科罰金，以三百元折算一日，於八十八年三月十六日
    判決確定，於八十八年五月一日送監執行，復於八十八年二月二十六日因竊盜案
    件，經本院判處有期徒刑六月，於八十八年五月十二日判決確定，於八十八年七
    月十五日接續執行，嗣經定其應執行刑為有期徒刑十月，於八十九年三月十四日
    執行完畢之事實，此有台灣台中地方法院檢察署刑案資料查註紀錄表在卷可按，
    其於五年之內再犯有期徒刑以上之本罪，係屬累犯，應依刑法第四十七條之規定
    加重其刑。爰審酌被告曾有違反麻醉藥品管理條例之不良素行，均經執行完畢後
    ，仍不知戒警惕，再因施用毒品，經檢察官分別聲請本院裁定觀察、勒戒、強制
    戒治後，期滿後為不起訴處分確定後，仍不知悔改警惕，猶繼續施用毒品，且經
    判決確定，仍繼續施用，有失政府制定毒品危害防制條例之立法美意，本不宜寬
    貸，惟此乃自戕行為及犯後已坦承犯行，態度良好等一切情狀，量處如主文所示
    之刑，以資懲儆。至於扣案安非他命一包（毛重０．二公克）、吸食過濾器一組
    ，被告堅持否認為其所有或持有，且現場亦有羅俊瑛、趙韋程、許銘文等人同被
    警查獲，是尚難因被告施用毒品，即據以認定上開扣案物品為被告所有或持有，
    爰不予宣告沒收，附予敘明。
據上論斷，應依刑事訴訟法第二百九十九條第一項前段，毒品危害防制條例第十條第
第二項、第二十條第三項前段，刑法第十一條前段、第四十七條，判決如主文。
中      華      民      國    八十九    年     十一     月    二十四    日
                                台灣台中地方法院刑事第四庭
                                      法  官    顏  世  傑
右正本證明與原本無異。
如不服本判決，應於判決送達後十日內，向本院提出上訴狀。
                                      書記官
中      華      民      國    八十九    年     十一     月    二十七    日
附錄本案論罪科刑法條：
毒品危害防制條例第十條第二項：
  施用第二級毒品者，處三年以下有期徒刑。


司法院資訊處製作；財團法人民間司法改革基金會備份。
